【裁判字號】    97,易,501
【裁判日期】    970924
【裁判案由】    竊盜
【裁判全文】
臺灣嘉義地方法院刑事判決               97年度易字第501號
公  訴  人  臺灣嘉義地方法院檢察署檢察官
被      告  甲○○
上列被告因竊盜案件，經檢察官提起公訴（97年度偵字第5992號
），本院改行簡式審判程序，判決如下：
    主  文
甲○○犯竊盜罪，累犯，處有期徒刑伍月，如易科罰金，以新臺
幣壹仟元折算壹日。扣案之萬能鎖柒支，均沒收。
    犯罪事實
一、甲○○前因毒品危害防制條例等案件，經臺灣高等法院臺中
    分院以94年度上訴字第748號判處應執行有期徒刑1年2月確
    定，又因毒品危害防制條例等案件，經本院以94年度訴字第
    656號判處應執行有期徒刑1年10月確定，嗣經減刑裁定應執
    行有期徒刑11月確定，上開數罪接續執行，於民國96年10月
    4日執行完畢。猶不知悔改，意圖為自己不法之所有，基於
    竊盜之犯意，於97年7月16日凌晨3時3分許，在嘉義市○區
    ○○里○○○街17號前，見乙○○所有之車牌號碼7732-UJ
    號自用小客車（價值新臺幣6萬元）停放該處，以其所有之
    萬能鎖7支撬開車鎖，徒手竊取上揭自用小客車，得手後將
    車牌拆下丟棄，懸掛已註銷之9A-7318號車牌，作為代步工
    具。嗣於同年8月22日下午3時許，在嘉義縣朴子市○○里○
    ○路98巷6號為警查獲，並扣得上揭萬能鎖7支。
二、案經嘉義縣警察局朴子分局報請臺灣嘉義地方法院檢察署檢
    察官偵查起訴，本院改行簡式審判程序。
    理  由
一、訊據被告甲○○對於上揭犯罪事實，於本院準備程序及審理
    時均坦承不諱（見本院卷第43、50頁），並經證人乙○○於
    警詢時證述明確（見警卷第7-8頁），復有贓物認領保管單1
    份、車籍查詢-基本資料詳細畫面2份、車輛協尋電腦輸入單
    1份及照片6張等附卷可憑（見警卷第16-24頁），另有萬能
    鎖7支扣案可資佐證，足認被告之自白與事實相符，本件事
    證明確，被告竊盜之犯行堪予認定。
二、論罪科刑部分：
  (一)核被告所為，係犯刑法第320條第1項之竊盜罪。查被告本件
    犯行所使用之萬能鎖7支，均為金屬材質，長度分別為5.6公
    分、4.5公分、4.1公分、4.7公分、3.4公分、4.2公分、2.2
    公分，業經本院當庭勘驗屬實，製有勘驗筆錄在卷足考（見
    本院卷第47頁），是扣案之萬能鎖7支，長度、功能與一般
    鑰匙相同，客觀上不足以對人之生命、身體構成威脅，不具
    危險性，非屬兇器，檢察官認被告係犯刑法第321條第1項第
    3款之攜帶兇器竊盜罪，尚有未合，惟其基本社會事實同一
    ，應予變更起訴法條（已當庭告知所犯法條）。被告前因毒
    品危害防制條例等案件，經臺灣高等法院臺中分院以94年度
    上訴字第748號判處應執行有期徒刑1年2月確定，又因毒品
    危害防制條例等案件，經本院以94年度訴字第656號判處應
    執行有期徒刑1年10月確定，嗣經減刑裁定應執行有期徒刑
    11月確定，上開數罪接續執行，於96年10月4日執行完畢，
    此有臺灣高等法院被告前案紀錄表1份在卷可參，其受徒刑
    之執行完畢後，5年以內故意再犯本件有期徒刑以上之罪，
    為累犯，應依刑法第47條第1項規定加重其刑。
  (二)爰審酌被告國中畢業之智識程度，不思正途獲取財物，行為
    之手段，所竊取之物品價值，被害人所受之損害，並已領回
    失竊之物品，及被告坦承犯行之犯後態度良好等一切情狀，
    量處如主文所示之刑，並諭知易科罰金之折算標準，以示懲
    儆。雖檢察官對被告求刑有期徒刑1年6月，惟按刑事審判旨
    在實現刑罰權之分配正義，故法院對於有罪被告之科刑，應
    符合罪刑相當之原則，使輕重得宜，罰當其罪，此所以刑法
    第57條明定科刑時，應審酌一切情狀，尤應注意該條所列10
    款事項，以為科刑輕重之標準，並賦予法院裁量權（最高法
    院94年度台上字第2131號判決意旨參照），茲被告係因一時
    貪念，始誤觸法網，本院審酌上揭一切情狀，認為科處如主
    文所示之刑即可達罰當其罪之目的，揆諸前揭罰刑相當原則
    ，檢察官具體求刑之刑度範圍尚屬過重，應併敘明。
  (三)至檢察官雖以被告前有多次犯竊盜罪之前科，具有犯罪之習
    慣，仍不思改過遷善，僅藉刑之執行實不足以徹底根絕惡性
    ，請依竊盜犯贓物犯保安處分條例第3條第1項之規定，併予
    諭知應於刑之執行前令入勞動場所強制工作3年。然竊盜犯
    贓物犯保安處分條例第2條第4項規定：「應執行之刑未達1
    年以上者，不適用本條例。」是本件被告所量處之本刑既未
    達有期徒刑1年以上，依首開說明，自不得適用竊盜犯贓物
    犯保安處分條例之規定宣告強制工作，應併敘明。扣案之萬
    能鎖7支，係被告所有供犯罪所用之物，業據被告於本院審
    理時供承在卷（見本院卷第47頁），爰依刑法第38條第1項
    第2款宣告沒收。至扣案之剪刀2支、鉗子2支、扳手1支、手
    電筒1支、螺帽板手1組、螺帽9顆及起子11支，雖係被告所
    有，惟非供本件犯罪所用之物，亦據被告於本院審理時供述
    在卷（見本院卷第47頁），是既無證據證明係被告供犯罪所
    用之物，爰不併予諭知沒收。
據上論斷，應依刑事訴訟法第273條之1第1項、第299條第1項前
段、第300條，刑法第320條第1項、第47條第1項、第41條第1項
前段、第38條第1項第2款，刑法施行法第1條之1第1項、第2項前
段，判決如主文。
本案經檢察官陳昱奉到庭執行職務。
中    華    民    國    97    年    9     月    24    日
                       刑事第二庭  法  官  卓春慧
上列正本證明與原本無異。
如不服本判決，應於判決送達後十日內向本院提出上訴狀，上訴
書狀依法應敘述具體理由，如未敘述具體理由者，應於上訴期間
屆滿後二十日內補提理由書於本院（均應附繕本）。告訴人或被
害人如對於本判決不服者，應具備理由請求檢察官上訴，其上訴
期間之計算係以檢察官收受判決正本之日期為準。
中    華    民    國    97    年    9     月    24    日
                                   書記官  李玫娜
附錄本案論罪科刑法條全文：
刑法第320條第1項：
意圖為自己或第三人不法之所有，而竊取他人之動產者，為竊盜
罪，處5年以下有期徒刑、拘役或5百元以下罰金。


司法院資訊處製作；財團法人民間司法改革基金會備份。
